臺灣高等法院民事裁定
109年度消債抗字第8號
再抗告人    藍清傑  
代  理人    顧定軒律師（法扶律師）
上列再抗告人因消費者債務清理條例更生事件，對於中華民國10
9年5月7日臺灣新北地方法院109年度消債抗字第20號所為裁定提
起抗告，本院裁定如下： 
    主  文
再抗告駁回。
再抗告程序費用由再抗告人負擔。
    理  由
一、按對於抗告法院之裁定，僅得以其適用法規顯有錯誤為理由
    ，向直接上級法院再為抗告，消費者債務清理條例（下稱消
    債條例）第11條第5項定有明文。又所謂適用法規顯有錯誤
    ，係指原裁定就其取捨證據所確定之事實適用法規顯有錯誤
    以及確定判決消極的不適用法規，顯然影響裁判之情形，不
    包括漏未斟酌證據、調查證據欠周及認定事實錯誤之情形在
    內（最高法院63年台上字第880號、80年台上字第1326號判
    例、司法院大法官會議釋字第177號解釋意旨參照）。 
二、本件再抗告人因消債條例更生事件，不服原法院第一審不准
    許其更生之裁定而提起抗告，經原裁定駁回其抗告後，提起
    再抗告意旨略以：再抗告人前依消債條例第151 條規定申請
    債務前置協商，並與最大債權銀行新光銀行達成協商，即自
    民國107 年11月10日起，分180 期，利率0%，每月以新臺幣
    （下同）4,324 元，依各債權銀行債權金額比例清償債務至
    全部清償為止，其僅履行1 期後即未再依約履行；此外尚積
    欠資產管理公司即萬榮行銷股份有限公司（下稱萬榮行銷公
    司）約27餘萬元，良京實業股份有限公司（下稱良京實業公
    司）約10萬元，再抗告人現每月仍須向萬榮行銷公司清償1,
    438元，而非僅須負擔前置協商方案之每月之還款4,324元。
    再抗告人108年4月至6 月每月可處分所得，扣除自己及兩名
    未成年子女必要生活費用21,824元後，雖尚有餘額20,009元
    、13,009元、13,009元，然再抗告人之三女已於109年3月5
    日出生，加計三女之扶養費暫以每月5,667元為計算，現每
    月必要支出已達27,491元（計算式：21,824+5,667₌27,491
    ），再則負擔每月4,324 元協商還款，餘額已入不敷出。再
    抗告人於聲請更生時，已敘明再抗告人現需扶養二名12歲、
    3歲之未成年子女，均仍就學中，更遑論三女出生後，導致
    大幅增加扶養費支出，而確有無法負擔協商金額之情事，原
    裁定未能顧及再抗告人全部生活狀況及經驗法則，難認合理
    。如未能以更生方式進行清償，以該等債務每月孳生之萬元
    利息為計，再抗告人終永無將債務清償完畢之一日，可見再
    抗告人確有請求裁定更生方得因此停止計算利息，以獲得經
    濟上重生之必要等語，爰請求廢棄原裁定。 
三、經查，原裁定審酌再抗告人於108 年4月至6月，每月可處分
    所得分別為41,833元（計算式：27,500＋14,000＋1,000÷3）
    、34,833、34,833元（計算式：27,500＋7,000＋1,000÷3），
    扣除自己及應受其扶養之配偶、兩名各12歲、3歲之未成年
    子女扶養費共計21,824元（計算式：17,412+1,700+1,162+1
    ,550＝21,824），則108年4至6月每月可處分餘額尚有餘額20
    ,009元、13,009元、13,009元，認再抗告人仍得負擔每月4,
    324元之協商還款方案，而與債權銀行達成協商後，並無任
    何致其收入驟減，或不能清償之原因，客觀上並無何不可歸
    責於己之事由致履行有困難之情事存在，難認再抗告於協商
    後有不可歸責於己事由致毀諾之情形，而駁回其抗告。再抗
    告意旨並未具體陳明原裁定認定再抗告人收入、支出數額等
    有何適用法規顯有錯誤之情事，僅就原裁定認定事實之職權
    行使為指摘，其再抗告難認為合法。至再抗告人提起再抗告
    後主張三女藍○瑀已於109年3月5日出生，現每月估計尚須支
    出5,667元扶養費等語，並提出戶口名簿為參（見本院卷第2
    1至22頁），核屬新事實及新證據，依民事訴訟法第495條之
    1第2項準用第476條第1 項規定，非本院所得審究，附此敘
    明。 
四、綜上，再抗告意旨就原裁定所確定之事實適用法規有何不合
    於法律規定，或與司法院大法官會議之解釋，或最高法院現
    尚有效之判例顯有違反，或消極的不適用法規，顯然影響裁
    判者等情，並未具體指摘，難認已表明原裁定有何適用法規
    顯有錯誤之情，再抗告意旨指摘原裁定不當，求予廢棄，自
    屬不合法，應予駁回。
五、據上論結，本件再抗告為不合法，爰裁定如主文。 
中　　華　　民　　國　　109 　年　　8 　　月　　3 　　日
                  民事第十七庭 
                      審判長法  官  黃雯惠
                            法  官  石有為
                            法  官  林佑珊
正本係照原本作成。
不得抗告。
中　　華　　民　　國　　109 　年　　8 　　月　　4 　　日

  　　　　　　　　　　　　　書記官  張永中